

# MAGALY MORILLO B. CI. 2100329875

#### PERFIL PERSONAL

Me considero una persona responsable, dinámica, disfruto de los nuevos retos, así como el trabajo bajo presión y siempre me enfoco hacía resultados.

Tengo una amplia experiencia en Talento Humano, así como en Nómina siendo este último mi fuerte.

# **AREAS DE EXPERIENCIA**

Generalista de Talento Humano

- -Selección
- -Capacitación
- -Nómina
- -Legislación laboral ecuatoriana.

## **INFORMACIÓN DE CONTACTO**

Telefóno: 0981877676

Correo: magymorillob@gmail.com

Dirección: Eloy Alfaro y Azucenas, Batán alto. Linkedin: linkedin.com/in/magaly-m-76155a43

# **EXPERIENCIA LABORAL**

## SALGRAF CÍA. LTDA.

# Jefe de Talento Humano Ago 2021 - Actualidad

- Selección.
- Responsable de Seguridad y Salud Ocupacional.
- Nómina. (91 empleados)
- Beneficios empleados.
- Encargada del área administrativa (3 empleados)
- Evaluación de desempeño.

# FIDEICOMISO HIT- HOTEL SHERATON QUITO Coordinador de Recursos Humanos y Nómina Mar 2013 - Ago 2021

- Responsable de nómina (200 empleados), contabilización.
- Seguimiento y apoyo en Seguridad y Salud Ocupacional.
- Seguimiento y apoyo en Trabajo Social.
- Beneficios empleados.
- Evaluación anual del desempeño.
- Selección de personal.

## BANCO UNIVERSAL S.A. UNIBANCO Analista de Nómina | Ene 2012 - Mar 2013

- Responsable de nómina a nivel nacional (1200 empleados)
- Control de los procesos de ingreso del personal nuevo.

#### **SIATIGROUP**

## Asistente de RRHH| Agos 2011 - Enero 2012

- Responsable de nómina (200 empleados)
- Selección de personal.
- Apoyo Jefatura de Recursos Humanos.
- Beneficios empleados.

# FARMACIAS Y COMISARIATOS DE MEDICINA S.A. Asistente de Nómina| Ene 2006 - Enero 2011

# FORMACIÓN ACADEMICA

### UNIVERSIDAD INTERNACIONAL DEL ECUADOR

Licenciada Comercial

## **UNIVERSIDAD POLITECNICA SALESIANA**

Administración de Recursos Humanos

2013- Abandonado

# **COLEGIO NACIONAL "IBARRA"**

Bachiller Químico Biólogo

## REFERENCIAS LABORALES

Ma. Soledad Rodríguez Jefe de Nómina Fopeca

Teléfono: 3995000 ext 1057./ 0989040744

Santiago Vallejo

Gerente administración Cruz Roja

Teléfono: 0998666068 Jessica Vinueza V.

Seguridad de la Información IT GHL Latinoamérica

Telefono: 0990601390